臺灣苗栗地方法院民事裁定　　　　　　100年度消債抗字第8號
抗　告　人　余孟宗
上列抗告人因消費者債務清理事件聲請更生，抗告人對於中華民
國100 年8 月24日本院100 年度消債更字第14號所為裁定，提起
抗告，本院裁定如下：
    主  文
抗告駁回。
抗告程序費用新臺幣壹仟元由抗告人負擔。
    理  由
一、原裁定意旨略以：聲請人（即抗告人）雖具狀聲請更生，然
    未於聲請時提出近5 年內是否有從事小規模營業活動之說明
    、資產總價值、向最大債權銀行申請「消債條例前置協商」
    時何以未能接受顯足以負擔還款方案之理由、聲請人與配偶
    就家計及扶養費之負擔計算方式及相關證明文件、聲請人之
    父、配偶及女兒於民國97至98年度綜合所得稅各類所得資料
    清單、近1 年之財產歸屬清單及99年1 月迄今之薪資證明文
    件、聲請人勞工保險被保險人投保資料表、98年迄今之全民
    健康保險投保明細表、聲請人所有存摺（包括證券集保存摺
    ）封面及內頁等資料到院，前經本院於100 年7 月27日裁定
    命聲請人於收受送達之日起15日內補正上開資料，並加以釋
    明，該項裁定業於同年8 月4 日送達聲請人住所地址，惟聲
    請人逾期迄未補正及釋明，故駁回其更生之聲請等語。
二、抗告意旨略以：抗告人於100 年4 月18日提出本件聲請，突
    然在同年8 月4 日接獲原審命補正之裁定，要求抗告人在15
    日內補正9 大項之資料，惟事涉很多歷史單據的查找和整理
    ，又要前往若干單位申請文件，本需相當時日準備，加上期
    間抗告人數度被公司派遣出差，未能挪出足夠時間辦理，才
    稍有遲誤。然抗告人在同年8 月24日備齊資料後，就以限時
    掛號儘速具狀補正，針對原審之補正裁定逐項說明，法院實
    不宜以此程序上之瑣碎問題，使抗告人喪失聲請更生之機會
    ，且亦有許多裁定意旨認為駁回聲請之裁定經送達始生效力
    ，在裁定送達前形式上若已補正，即應認為已經補正欠缺，
    足認本件抗告人之補正為有效，爰依法提起抗告，請求廢棄
    原裁定云云。
三、按經言詞辯論之裁定，應宣示之；終結訴訟之裁定，不經言
    詞辯論者，應公告之。又裁定經宣示後，為該裁定之法院、
    審判長、受命法官或受託法官受其羈束；不宣示者，經公告
    或送達後受其羈束，但關於指揮訴訟或別有規定者，不在此
    限，民事訴訟法第235 條、第238 條分別定有明文；次按關
    於更生或清算之程式，除消費者債務清理條例別有規定外，
    準用民事訴訟法之規定，同條例第15條亦規定明確。是駁回
    更生聲請之裁定，性質上屬終結更生程序之裁定，且不經言
    詞辯論，依前揭規定，該裁定應經公告，並在公告後即發生
    羈束力。
四、經查：本件抗告人聲請更生，經原審於100 年7 月27日以裁
    定命抗告人於收受送達之日起15日內補正前述資料，該裁定
    業於同年8 月4 日送達抗告人，嗣原審於同年年8 月24日以
    抗告人未依限補正為由，裁定駁回抗告人更生之聲請，該裁
    定業於同年8 月25日上午9 時30分公告，且於同年8 月29日
    送達抗告人，有本院公告證書及送達證書附於原審卷可稽。
    準此，原駁回裁定應於100 年8 月25日上午9 時30分公告後
    ，即生羈束之效力。然抗告人遲至100 年8 月25日下午始補
    正呈報相關資料到院，有民事呈報（一）狀及本院收狀章戳
    附於原審卷可憑，顯已逾前開補正期限，是原審以抗告人逾
    期未予補正為由駁回其更生聲請，並無違誤。抗告人執前詞
    抗告，求予廢棄原裁定，為無理由，應予駁回。又本件原審
    係以抗告人未為補正為由駁回其聲請，抗告人如符合消費者
    債務清理條例更生要件者，仍得檢具相關事證另行提出聲請
    ，自不影響其聲請更生之權利，附此敘明。
五、據上論結，本件抗告為無理由，依消費者債務清理條例第11
    條第2 項、第15條，民事訴訟法第495 條之1 第1 項、第
    449 條第1 項、第95條、第78條，裁定如主文。
中    華    民    國   100    年    10    月    6     日
                  民事庭審判長法  官  宋國鎮
                              法  官  黃怡玲
                              法  官  顏苾涵
以上正本係照原本作成
本裁定不得再抗告。
                              書記官  張宏賓
中    華    民    國   100    年    10    月    6     日